---
title: "STAT R Lab1"
author: "Chen"
data: "2021/09/13"
output: html_document
---

#### 1. 安裝 R 和 RStudio

[R Link](https;//cran.r-project.org/bin/windows/base/)

[RStudio Link](https;//www.rstudio.com/products/rstudio/download/)

下載完後，點開執行檔，不用多做設定，一直下一步即可安裝完成，如果 Rstudio 安裝完打不開，可以到控制台將其刪除，重新安裝。

---

#### 2. 加減乘除四則運算

在 R 裡面，運算規則與一般的數學相同，先乘除後加減，一般會用到的運算規則相信各位同學都足夠熟悉。

```{r}
1 + 2
3 / 2
3 - 5
2 * 2
```

---

#### 3. 變數與賦值

如下面舉例，Var 就稱作變數，而將123指向Var的這個過程叫做賦值。

此箭頭符號`<-`可用快捷鍵`Ctrl + Alt + i`完成。

```{r}
Var <- 123
```

而賦值的過程除了用箭頭代替，亦可以使用`=`來完成。

```{r}
Var2 = 321
```

經過賦值，所以Var、Var2各代表什麼？

```{r}
Var
Var2
```

---

#### 4. 字元、數值、整數

判斷某個變數的型別，可以使用`typeof()`指令。

字元就是以`""`符號所括之內容，在程式語言裡面為表示文字的型別。

```{r}
string = "霹靂卡霹靂拉拉波波莉娜貝貝魯多"
typeof(string)
```

數值（numeric），雙倍精準度數值，簡單來形容就是double

```{r}
num = 59.4
typeof(num)
```
```{r}
num2 = 59
typeof(num2)
```

整數，沒有小數位的數值，通常要表示整數會在數字後面加上一個L來表示。

```{r}
x = 23L
typeof(x)
```

---

#### 5. 向量、矩陣、list、dataframe

使用`c`函數來製作向量，其中`1:5`表示數字1~5。

```{r}
c(1:5)
```

向量除了裝數字，還可以裝文字，但是要注意，向量裡面有多種不同型別的元素，會被強制轉成同一種型別，轉換的原則有需要用到再查。

```{r}
vec = c(1, 2, 4, "mat", 3.3, "stat")
vec
typeof(vec)
```

矩陣可以拿來儲存多行多列的資料，可以拿來做矩陣運算，此外，沒有column name和row name

```{r}
mat = matrix(1:8, ncol = 4, nrow = 2, byrow = TRUE)
mat
typeof(mat)
```

list與向量類似，但區別在於，它可以放入多種不同型別的元素。

```{r}
x = list(1, 2, 3.5, "matrix", 1L, TRUE)
x
typeof(x)
```

dataframe資料匡，大部分讀取進來的資料都會是資料匡的形式，與矩陣不同在於，它會有column name以及row name

```{r}
df = data.frame("性別" = c("F", "M", "F", "F"),
                "身高" = c(180, 192, 155, 140))
df
typeof(df)
```

---

#### 6. 畫圖

下面是本次上課的資料，請同學先run一次才會有資料。

```{r}
data = data.frame("Sex" = c(sample(c("F", "M"), size = 20, replace = T, p = c(0.5, 0.5))),
                  "Height" = c(rnorm(20, 175, 2)),
                  "Weight" = c(rnorm(20, 60, 1)),
                  "Age" = c(sample(c(10:40), replace = T, 20)))
data
```

今天先教R內建的繪圖函數，`plot`以及`hist`。

```{r}
hist(data[, 4], xlab = "Age")
```

或是我想要觀察會不會有身高越高的人體重越重的情況，這時候就需要用到散步圖。

```{r}
plot(data[, 2], data[, 3], xlab = 'Height', ylab = "Weight", main = "Height vs. Weight", col = 2, pch = 3)
```

或是有一組資料，每年的生產量。

```{r}
pro = data.frame("Year" = c(2001:2012), 'Yield' = c(rnorm(12, 123, 2)))
pro
```

畫一個折線圖來看看生產量的趨勢。

```{r}
plot(pro[, 1], pro[, 2], "l", lty = 2, col = 8, xlab = "Year", ylab = "Yield", main = "Yield/Year")
```

---

#### 作業

利用R內建的資料集`cars`來作圖，做同學認為覺得適合的圖

請先運行下面指令，以獲得資料集
```{r}
cars
```

**請注意，圖一定要有圖名，x, y軸個別代表什麼變量要標注上去，此外請改動顏色或是圖標、線條的樣式**

